【裁判字號】    92,交訴,41
【裁判日期】    920418
【裁判案由】    公共危險等
【裁判全文】
臺灣臺中地方法院刑事判決                          九十二年度交訴字第四一號
    公  訴  人  臺灣臺中地方法院檢察署檢察官
    被      告  乙○○
    選任辯護人  蔣志明律師
右列被告因公共危險等案件，經檢察官提起公訴（九十一年度偵字第一七九七六號）
，本院判決如左：
    主  文
乙○○駕駛動力交通工具肇事，致人傷害而逃逸，處有期徒刑陸月，如易科罰金以
佰元折算壹日。
被訴過失傷害部分，公訴不受理。
    事  實
一、乙○○於民國九十一年九月二日二十一時許，駕駛車牌號碼九Ｕ─九一一五號自
    用小客車，沿台中縣梧棲鎮○○路由南往北方向行駛，行經台中縣梧棲鎮○○路
    與民生街交岔路口時，適有甲○○騎乘車號ＫＺＺ─二八三號重型機車搭載其姪
    女王姿雅，亦沿文化路由南往北方向行駛至該路口欲左轉民生街，因對向有來車
    而於該路口暫停，乙○○理應注意汽車行駛時，駕駛人應注意車前狀況，並隨時
    採取必要之安全措施，而依當時情形亦無不能注意之情狀，竟疏未注意前方路況
    ，於未採取任何安全措施之情形下，駕車自後方撞及該機車，使甲○○、王姿雅
    人車倒地，致甲○○受有右膝挫傷、撕裂傷、多處擦傷等傷害，王姿雅受有右遠
    端橈尺骨骨折之傷害。（被害人王姿雅受傷部分於偵查中已撤回告訴，未據公訴
    人起訴，被害人甲○○受傷部分業據甲○○具狀撤回告訴）乙○○明知其業已肇
    事，而甲○○、王姿雅遭撞跌落地面後，亦已倒地不起而受有傷害，其竟為圖脫
    免責任，未施予救護或協助甲○○、王姿雅就醫，即逕自駕車逃離現場。嗣經路
    人記下乙○○所駕駛車輛車號並將甲○○、王姿雅送醫急救後報警，並經警循線
    查獲。
二、案經台中縣警察局清水分局報請請臺灣臺中地方法院檢察署檢察官偵查起訴。
    理  由
一、訊據被告乙○○固坦承於前開地點肇事致告訴人甲○○、被害人王姿雅受有傷害
    ，且未對甲○○、王姿雅施予救護即擅離現場等情不諱，核與告訴人甲○○指述
    情節相符，並有道路交通事故調查報告表乙紙、照片九幀及診斷證明書二紙在卷
    可稽，惟辯稱：因為我從台北來，在鄉下發生車禍，因為害怕才逃逸的，且事後
    回到飯店，有委託人叫救護車云云，惟縱屬害怕才離開現場屬實，惟依被告事後
    並未報警，且未回到現場，其有逃逸之情甚明，是被告所辯顯係卸責之詞，殊不
    足採。事證明確，被告之犯行堪以認定。
二、核被告乙○○所為係犯刑法第一百八十五條之四之公共危險罪。爰審酌被告因自
    己之過失肇致車禍導致告訴人受傷，竟未報警處理、救護傷者，反棄之不顧，復
    離去現場，應予非難，惟念被告已當庭表示悔過之意及被告已與被害人達成民事
    和解賠償等一切情狀，從輕量處如主文第一項所示之刑，並諭知易科罰金之折算
    標準，以資懲儆，並啟自新。
乙、不受理部分：
一、公訴意旨另以：被告乙○○於九十一年九月二日二十一時許，駕駛車牌號碼九Ｕ
    ─九一一五號自用小客車，沿台中縣梧棲鎮○○路由南往北方向行駛，行經台中
    縣梧棲鎮○○路與民生街交岔路口時，適有甲○○騎乘車號ＫＺＺ─二八三號重
    型機車搭載其姪女王姿雅，亦沿文化路由南往北方向行駛至該路口欲左轉民生街
    ，因對向有來車而於該路口暫停，乙○○理應注意汽車行駛時，駕駛人應注意車
    前狀況，並隨時採取必要之安全措施，而依當時情形亦無不能注意之情狀，竟疏
    未注意前方路況，於未採取任何安全措施之情形下，駕車自後方撞及該機車，使
    甲○○、王姿雅（此部分未據起訴）人車倒地，致甲○○受有右膝挫傷、撕裂傷
    、多處擦傷等傷害，王姿雅受有右遠端橈尺骨骨折之傷害。案經被害人甲○○告
    訴，因認被告乙○○涉有刑法第二百八十四條第一項之過失傷害罪嫌。
二、按告訴乃論之罪，告訴人於第一審辯論終結前得撤回其告訴，又告訴經撤回者，
    應諭知不受理之判決，刑事訴訟法第二百三十八條第一項、第三百零三條第三款
    ，分別定有明文。
三、本件被告乙○○經檢察官依刑法第二百八十四條第一項前段之過失傷害罪提起公
    訴，依刑法第二百八十七條前段之規定，須告訴乃論。茲據告訴人甲○○具狀撤
    回其告訴，揆諸首開說明，爰諭知不受理之判決。
據上論斷，應依刑事訴訟法第二百九十九條第一項前段、第三百零三條第三款，刑法
第一百八十五條之四、第四十一條第一項前段，罰金罰鍰提高標準條例第二條，判決
如主文。
中      華      民      國      九十二      年      四    月    十八    日
                                 臺灣臺中地方法院交通法庭
                                        法  官  王  靜  秋
右正本證明與原本無異。
如不服本判決，應於送達後十日內向本院提出上訴狀（須附繕本），上訴於台灣高等
法院台中分院。
                                        書記官
中      華      民      國      九十一      年      十    月    十八    日
附錄論罪科刑法條
刑法第一百八十五條之四
駕駛動力交通工具肇事，致人死傷而逃逸者，處六月以上五年以下有期徒刑。


司法院資訊處製作；財團法人民間司法改革基金會備份。
